# 装修费用、办公家具、水电费等是否需要按部门进行摊销

提问人：wx_5d37d58825cf 时间：2022-01-05 17:13:39
陈老师，装修费用、办公家具、水电费等是否需要按部门进行摊销，尤其是办公家具部门使用种类和数量非常混杂，是否有必要按照部门进行分摊？

回答人：chenyiwei
这个问题应根据企业的具体情况，尤其是核算的复杂程度和管理层的信息需求来确定，总体原则是考虑成本效益原则和重要性原则。